【裁判字號】    97,易,127
【裁判日期】    970229
【裁判案由】    傷害
【裁判全文】
臺灣基隆地方法院刑事判決               97年度易字第127號
公  訴  人  臺灣基隆地方法院檢察署檢察官
被      告  乙○○
上列被告因傷害案件，經檢察官聲請簡易判決處刑（97年度偵緝
字第21號），本院認為不得以簡易判決處刑，改依通常程序判決
如下：
    主  文
本件公訴不受理。
    理  由
一、聲請簡易判決處刑意旨如附件聲請簡易判決處刑書所載。
二、按告訴乃論之罪，告訴人於第一審辯論終結前，得撤回其告
    訴；又告訴經撤回者，法院應諭知不受理之判決，且得不經
    言詞辯論為之，刑事訴訟法第238條第1項、第303條第3款、
    第307條分別定有明文。
三、本件被告乙○○因傷害案件，經檢察官聲請以簡易判決處刑
    ，認被告係犯刑法第277條第1項之傷害罪，依同法第287 條
    前段之規定，須告訴乃論。茲據告訴人丙○○於民國97年2
    月25日具狀向本院撤回告訴，有撤回告訴狀1 紙在卷足憑，
    揆諸前開說明，爰不經言詞辯論，逕為諭知不受理之判決。
    又檢察官聲請以簡易判決處刑案件，經法院於審理後，認應
    為無罪、免訴、不受理或管轄錯誤判決之諭知，應適用通常
    程序審判之，刑事訴訟法第452條定有明文。本件既應諭知
    不受理判決，即應由本院改依通常訴訟程序為第一審之判決
    如主文，附此敘明。
據上論斷，應依刑事訴訟法第452條、第284條之1、第303條第3
款、第307條，判決如主文。
中    華    民    國    97    年    2     月    29    日
                  刑事第一庭  法  官  許心
以上正本證明與原本無異。
如不服本判決應於收受本判決後10日內向本院提出上訴書狀，其
未敘述上訴理由者，並得於提起上訴後10日內向本院補提理由書
狀（均須按他造當事人之人數附繕本）「切勿逕送上級法院」。
中    華    民    國    97    年    2     月    29    日
                              書記官  湯惠芳
附件：
臺灣基隆地方法院檢察署檢察官聲請簡易判決處刑書
                                      97年度偵緝字第21號
    被      告  乙○○  男  43歲（民國○○年○月○日生）
                        籍設台北市中山區○○○路○段46號
                        6樓之2
                        現居高雄市○鎮區○○街266巷52弄3
                        號
                        國民身分證統一編號：Ｚ000000000號
上列被告因傷害案件，業經偵查終結，認為宜聲請以簡易判決處
刑，茲將犯罪事實及證據並所犯法條分敘如下：
        犯罪事實
一、乙○○與丙○○原為同居之男女朋友關係，後二人感情交惡
    ，丙○○欲與乙○○分手，並結束二人之同居關係，乃搬離
    二人同居處所；乙○○不甘與丙○○分手，於民國92年10月
    15日，打電話給丙○○，相約於基隆市○○區○○街64巷口
    商談。嗣同日11時50分許，乙○○駕駛其所有自用小客車至
    寧靜街60巷口停放後，在車上與丙○○又為分手一事發生爭
    吵拉扯，乙○○一時情緒失控，竟基於傷害犯意，持其所有
    置放於車上之螺絲起子（未扣案），朝丙○○身體搓刺，造
    成丙○○受有左肩胛處2公分長8公分深斜向15度併肌肉撕裂
    傷、中背部2 處各約2×2.5公分直下75度併肌肉撕裂傷、右
    臀部2 處各約2×4公分及2×5公分斜向25度併肌肉撕裂傷、
    右腰部2 處各約2×4公分斜向25度併肌肉及第十一肋骨骨裂
    傷、右大腿背側1.5×2公分直下併肌肉撕裂傷、前胸表淺傷
    口約1.5公分等傷害。
二、案經丙○○訴由基隆市警察局第三分局報告偵辦。
        證據並所犯法條
一、上揭犯罪事實，業據被告本署偵訊時坦承無誤，核與告訴人
    於警詢、偵訊時所述情形相符，並有台灣礦工醫院診斷證明
    書1份附卷足憑，本件事證明確，被告犯行堪以認定。
二、核被告乙○○所為，係涉犯刑法第277第1項之傷害罪嫌。按
    被告行為後，刑法業於94年1月7日修正，95年7月1日施行，
    依該新修正施行之刑法第2條第1項規定：「行為後法律有變
    更者，適用行為時之法律，但行為後之法律有利於行為人者
    ，適用最有利於行為人之法律。」此條規定係規範行為後法
    律變更所生新舊法律比較適用之準據法，本身尚無新舊法比
    較之問題，於新法施行後，應一律適用新法第2條第1項之規
    定，此為「從舊從輕」之比較（最高法院95年度第8 次刑事
    庭會議決議參照）；而比較時應就罪刑有關之共犯、未遂犯
    、想像競合犯、牽連犯、連續犯、結合犯，以及累犯加重、
    自首減輕暨其他法定加減原因（如身分加減）與加減比例等
    一切情形，本於統一性及整體性原則，綜其全部罪刑之結果
    而為比較（最高法院24年上字第4634號、29年上字第964 號
    判例意旨、95年第8 次刑事庭會議決議參照）。查比較新舊
    刑法第277條第1項之規定，無論構成要件或法律效果，均無
    變動，本無法律變更及新舊法比較之可言，惟因新法第33條
    第5款規定罰金刑為新台幣1000 元以上，以百元計算之，新
    法施行後，應依新法第2條第1項之規定適用最有利於行為人
    之法律，而本法之罰金刑，依舊法規定，為銀元10000 元即
    新台幣30000 元以下罰金，而依新法之規定，上開法條之罰
    金貨幣單位為新台幣，且因非屬72 年6月26日至94年1月7日
    新增或修正之條文，罰金數額提高為30倍，故新法之罰金刑
    為新台幣30000 元，二者之最高罰金數額相同，但最低數額
    則以舊法對被告較為有利，是應適用行為時之舊法（最高法
    院95年度第八次刑事庭會議決議三(一)1.參照）。是綜上所
    述，本件應適用行為時之舊法，併此敘明。
三、依刑事訴訟法第451條第1項聲請逕以簡易判決處刑。
    此    致
臺灣基隆地方法院基隆簡易庭
中    華    民    國    97    年    1     月    22    日
                              檢察官  甲  ○  ○
本件正本證明與原本無異
中    華    民    國    97    年    1     月    31    日
                              書記官  何  淑  貞
附錄所犯法條：
中華民國刑法第277條第1項
傷害人之身體或健康者，處3年以下有期徒刑、拘役或1千元以下
罰金。
附記事項：本件係依刑事訴訟法簡易程序辦理，法院簡易庭得不
傳喚被告、輔佐人、告訴人、告發人等出庭即以簡易判決處刑；
被告、被害人、告訴人等對告訴乃論案件如已達成民事和解而要
撤回告訴或對非告訴乃論案件認有受傳喚到庭陳述意見之必要時
，請即另以書狀向簡易法庭陳述或請求傳訊。


司法院資訊處製作；財團法人民間司法改革基金會備份。
